台灣高等法院刑事裁定　　　　　　　　　　　　　　 九十一年度抗字第二六八號
　　抗　告　人
　　即受 刑 人　甲○○
右列抗告人因數罪併罰定應執行刑案件，不服台灣臺北地方法院中華民國九十一年四
月十六日裁定（九十一年度聲字第五九），提起抗告，本院裁定如左：
    主  文
原裁定撤銷。
甲○○因犯如附表所示之罪，所處如附表所載之有期徒刑部分，應執行有期徒刑陸年
捌月。
    理  由
一、原裁定以甲○○因犯偽造有價證券、偽造文書、竊佔等罪，分別經本院、臺灣高
    等法院臺中分院等先後判處如附表所示之刑，並均分別確定在案。因檢察官聲請
    定其應執行之刑，審核認聲請為正當，爰依刑事訴訟法第四百七十七條第一項、
    刑法第五十三條、第五十一條第五款，裁定甲○○所犯如附表所示之罪應執行有
    期徒刑柒年等語。
二、抗告意旨以：抗告人所犯如附表所示之各罪，其中前二罪即偽造有價證券、偽造
    文書罪業經本院以八十七年度聲字第三九一號裁定定其應執行有期徒刑四年六月
    ，另竊佔罪判處有期徒刑三月、偽造文書罪判處有期徒刑二年，數罪併罰四裁判
    ，犯罪時間均在八十五至八十六年間，所犯標示均為台北市○○○路○段五十二
    號四樓之一房屋（即戶籍地），應為連續犯得減其刑等語，為此不服提起抗告。
三、按在數罪併罰而有二裁判以上，應定其應執行刑之案件，法院所為刑之酌定，固
    屬自由裁量之範圍。惟法律上屬於自由裁量之事項，並非概無法律性之拘束，在
    法律上有其外部界限及內部界限，前者為法律之具體規定，使法律得以具體選擇
    而為適當裁判，此為外部界限（以定執行刑而言即不得違反刑法第五十一條之規
    定）。後者為法院自由裁量時，應考量法律之目的，法律秩序之理念所在，為內
    部界限。法院為裁判時，二者均不得有所踰越。被告於裁判確定前所犯各罪，其
    中一部分已經另案裁定其應執行刑，嗣就未定應執行刑部分與已定應執行部分聲
    請法院併定其應執行刑時，若法院所定應執行刑，較諸原裁定應執行刑與未定應
    執行刑部分合計之刑，更不利於被告，即難謂與法律秩序之理念及法律目的之內
    部界限無違，最高法院八十五年度台抗字第九九號、八十七年度台抗字第一二九
    號、八十八年度台抗字第二七八號裁定均可資參照。
四、本件抗告人甲○○所犯各罪中，關於有期徒刑部分，偽造有價證券罪處三年二月
    、偽造文書罪處一年十月、竊佔罪處三月、偽造文書罪處二年，前二罪已由台灣
    高等法院檢察署檢察官聲請定其應執行刑，為本院於八十七年度聲字第三九一號
    裁定應執行刑為四年六月確定在案，有該裁定在卷足據。嗣臺灣臺北地方法院檢
    察署檢察官以抗告人所犯竊佔罪處三月、偽造文書罪處二年亦已確定，仍合於數
    罪併罰有二裁判以上，合於裁定定其應執行之刑條件，乃依刑事訴訟法第四百七
    十七條規定，聲請原法院併前四罪更定其應執行之刑。原裁定所定之應執行之刑
    有期徒刑七年，就形式上觀察，雖未逾法律之外部界限，但審諸第一次裁定所定
    應執行之刑為有期徒刑四年六月，而竊佔罪處三月、偽造文書罪處二年，原裁定
    卻定其應執行之刑為有期徒刑七年，更定應執行刑結果，較諸第一次所定應執行
    刑有期徒刑四年六月加上竊佔罪處三月、偽造文書罪處二年之總和六年九月，更
    逾三月，此一結果顯與定應執行刑之立法本旨暨法律秩序之理念、法律目的之內
    部界限有違，抗告意旨以其所犯偽造有價證券、偽造文書、竊佔等罪有連續犯之
    適用，應予減刑云云，指摘原裁定不當，雖非可採，惟其認原裁定所定應執行刑
    刑度未當一節，即為有理由，自應由本院將原裁定撤銷，自為裁定如主文第二項
    所示之刑。
五、據上論斷，應依刑事訴訟法第四百十三條裁定如主文。
中    華    民    國      九十一  年       五       月        十七      日
                              臺灣高等法院刑事第二十二庭
                                  審判長法  官  林  明  俊
                                        法  官  胡  方  新
                                        法  官  邱  同  印
右正本證明與原本無異。
如不服本裁定應於收受送達後五日內向本院提出抗告書狀。
                                        書記官  莊  昭  樹
中    華    民    國      九十一  年       五       月        二十      日
